# 求助陈版主：关于国拨研发项目会计处理

提问人：kangmengjia 时间：2023-02-13 03:16:50
问题背景：A公司投标承担的国拨项目，接受国家委托，进行一系列产品开发及特定科学研究，参与国拨项目的共有 10 家公司，B公司为主要牵头单位，负责申请经费统筹协调及管理。A公司先支付前期研发的投入，经专项审计后，B公司将收到国家的拨付资金转付给A公司。根据合同规定，A公司需要根据委托方要求交付相关项目科研成果作为取得国拨项目资金的前提条件，同时，委托方根据项目约定享有项目研发成果及使用权。
问题 1 ：经项目组初步判断，公司参与国拨项目取得国拨资金不符合《企业会计准则第 16 号——政府补助》中规定的关于“无偿性”的条件，因此不确认为政府补助，此判断是否正确？
问题 2 ：根据一些上次公司案例，将取得的具有专项或特定用途的款项确认为长期应付款，主要为国拨项目拨款。
在取得拨款时确认为长期应付款，在国拨项目发生支出的期间冲减国拨项目对应的长期应付款。
按照上市公司一些案例做法，需要将收到的国拨资金列为长期应付款，然后冲减支出。
A公司在收到国拨资金前买很多固定资产，已入账固定资产，（针对此国拨项目，出了专项支出报告），大概 1000万，但是后来实际收到国拨资金是 500 万。
国拨资金是否可以冲减固定资产？不够冲减的如何处理？
借：长期应付款
贷：固定资产-原值

回答人：chenyiwei
1 、虽然该资金最终来源是国拨资金，但如果站在A公司的立场上，完全只是对B公司负责，为B公司提供研发分包服务，研发成果使用的主导权归B公司和更上层的最终委托方，且B公司的拨款可覆盖研发成本和合理利润的，则该交易的实质是A为B提供受托的研发分包服务，A应将B拨付的款项按照《企业会计准则第 14 号——收入》的规定确认受托研发服务收入，将为该项目发生的研发支出最终都计入营业成本而不是研发费用。
2 、“根据一些上次公司案例，将取得的具有专项或特定用途的款项确认为长期应付款，主要为国拨项目拨款。在取得拨款时确认为长期应付款，在国拨项目发生支出的期间冲减国拨项目对应的长期应付款”这种做法是原《企业会计制度》下的做法，与现行企业会计准则下的无形资产、政府补助、收入等准则均不相符，不应继续沿用。